# Genoveva J.Suing-Albito

Introducción a la programación con Python



#### DOCENTE INVESTIGADOR



Carrera de Ingeniería en Sistemas/Computación

#### **Contacto**

Documento Nacional: 1103716799 Loja, Ecuador +593 997576227 genoveva.suing@unl.edu.ec

#### Formación Académica

TERCER NIVEL: Ingeniera en Sistemas CUARTO NIVEL: Máster en Ingeniería Matemática y Computación





### **Perfil Profesional**

Mi formación a nivel académica y humana lo he desarrollado en universidades del país como fuera de él. Dentro del ámbito laboral tengo experiencia en áreas relacionadas con el desarrollo de software, soporte técnico, manejó de base de datos, auditoría informática tributaria, y en los últimos años en campos enfocados a la docencia e investigación en temas de matemática computacional e inteligencia artificial.

## **Trayectoria Laboral**

2021 - actual	Universidad Nacional de Loja, Carrera Computación, FEIRNNR  Docente Investigador	Loja, Ecuador
2021	Education Business Group Docente	Loja, Ecuador
2014-2016	Servicio de Rentas Internas Especialista Informático Tributario	Loja, Ecuador
2013	Cooperativa de Ahorro y "Crédito Padre Julián Lorente" Ltda. Administrador de base de datos	Loja. Ecuador
2010-2012	Cooperativa de Ahorro y "Crédito Padre Julián Lorente" Ltda. Programador Senior, Junior	Loja. Ecuador
2010-2012	Instituto Tecnológico Superior Los Andres  Docente	Loja. Ecuador
2008-2009	Electrocompu Asistente técnico	Loja. Ecuador

# **Capacitaciones**

Mayo 2022

	40 horas, Asistencia y Aprobación	
Febrero 2022	Inteligencia Artificial y Data para principiantes 40 horas	Loja, Ecuador
Marzo 2021	<b>Deep Learning Onramp</b> 40 horas	Loja, Ecuador
Marzo 2017	Creación de contenidos didácticos en Internet 30 horas	Logroño, España
Febrero 2017	Interchange Four Edition Level 1 y Level 2 60 horas	Loja, Ecuador

Loja, Ecuador

# **Producción Científica**

2022 **1 publicación:** 1 **en libros de congresos** CIMIF-21

#### References

[1] C. T. D. Solórzano, Byron Ortega and G. Suing, "Aplicativo para diseño de transmisiones de potencia por correas incluyendo redes neuronales artificiales," in III Congreso Internacional Multidisciplinar de Investigadores en Formación, p. 35, 2022.